ja: ドアクローザーの種類: 床; オーバーヘッド見えない; 平行アーム; レギュラーアーム; スライドトラックアーム; トップジャンブ; その他
es: Diseño de cierrapuertas: Suelo; Cubierta oculta; Brazo paralelo; Brazo normal; Brazo deslizante; Jamba superior; Otros
sl-SI: Zasnova zapirala za vrata: Talna; Nad glavo skrito; Vzporedno; Običajno; Drsna; Na podboju; Drugo
it: Design del chiudiporta: Pavimento; Nascosto in alto; Braccio parallelo; Braccio regolare; Braccio di scorrimento; Stipite superiore; Altro
sv: Dörrstängarutförande: Golv; Overhead dold; Parallell arm; Vanlig arm; Glidarm; Översta karmen; Övrigt
de: Design des Türschließers: Boden; Oben verdeckt; Parallelarm; Standardarm; Gleitarm; Laibung oben; Sonstiges
nb: Dørlukkingdesign: Gulv; Overhead skjult; Parallellarm; Vanlig arm; Skyve-skinnearm; Toppramme; Annet
lt-LT: Durų pritraukiklio konstrukcija: Grindiniai; Paslėpti viršuje; Lygiagrečios svirtys; Įprastos svirtys; Slankiojančios svirtys; Viršutinis pritraukėjas; Kita
ko: 도어 클로저 디자인: 바닥; 오버헤드 숨김; 평행암; 레귤러 암; 슬라이드 트랙 암; 상단 문설주; 기타
ro-RO: Design închidere ușă: Podea; Ascuns în tocul de sus; Braț paralel; Braț obișnuit; Braț de glisare; Pragul de sus; Altele
cs: Design zavírače dveří: Podlaha; Skrytá stropní; Paralelní rameno; Běžné rameno; Posuvné rameno; Horní rám; Jiné
th: การออกแบบโช้คประตู: พื้น; โช้คซ่อนในวงกบ; โช้คประตู; โช้คประตูธรรมดา; แขนรางสไลด์; วงกบด้านบน; อื่นๆ
el: Σχέδιο μηχανισμού κλεισίματος πόρτας: Δαπέδου; Κάλυψη οροφής; Παράλληλος βραχίονας; Κανονικός βραχίονας; Βραχίονας ολίσθησης; Επάνω δομικό πλαίσιο; Άλλο
en: Door closer design: Floor; Overhead concealed; Parallel arm; Regular arm; Slide-track arm; Top jamb; Other
fi: Ovensulkimen muotoilu: Lattia; Yläpää piilotettu; Rinnakkainen varsi; Tavallinen varsi; Liukukiskon varsi; Ylätuki; Muu
bg-BG: Дизайн на затваряне на врати: Под; Скрита горна част; Паралелно рамо; Обикновено рамо; Рамо с плъзгаща се релса; Горна колона; Други
pt-PT: Design de mola de porta: De chão; Com mola hidráulica; Braço paralelo; Braço regular; Braço deslizante; Ombreira superior; Outro
pt-BR: Formato da mola de porta: Piso; Sobrecarga oculta; Braço paralelo; Braço normal; Braço deslizante; Ombreira superior; Outro
hu: Ajtóbehúzó kialakítása: Padló; Felső, süllyesztett; Párhuzamos kar; Normál kar; Csúszósínes kar; Felső ajtófélfa; Egyéb
zh-TW: 閉門器設計: 地板; 頭頂隱藏式; 平行臂; 常規手臂; 滑軌臂; 頂門柱; 其他
sk-SK: Dizajn zatvárača dverí: Poschodie; Skrytý horný; Paralelné rameno; Pravidelné rameno; Posuvné rameno; Horný rám; Iné
fr: Conception de ferme-porte: Sol; Plafond dissimulé; Bras parallèle; Bras normal; Bras à glissière; Montant supérieur; Autre
nl: Ontwerp deurdranger: Vloer; Boven verborgen; Parallelle arm; Normale arm; Schuifarm; Bovenstijl; Andere
ru: Конструкция доводчика: Пол; Скрытый сверху; Параллельная ручка; Обычная ручка; Скользящая ручка; Верхний косяк; Другой
pl: Konstrukcja samozamykacza: Podłoga; Podtynkowy ukryty; Ramię równoległe; Ramię regularne; Ramię prowadnicy; Ościeżnica górna; Inne
tr: Kapı kapatıcı tasarımı: Zemin; Tepegöz gizlenmiş; Paralel kol; Normal kol; Kaydırma yolu kolu; Üst pervaz; Diğer
da: Dørlukkerdesign: Gulv; Skjult i loftet; Parallel arm; Almindelig arm; Skydearm; Topkarm; Andet
zh-CN: 闭门器设计: 地板; 头顶隐藏式; 平行臂; 常规臂; 滑轨臂; 顶柱; 其他
hr-HR: Dizajn zatvarača za vrata: Pod; Gornji skriveni; Paralelni krak; Regularni krak; Krak s kliznom tračnicom; Gornji dovratnik; Ostalo
vi: Thiết kế tay co thuỷ lực: Sàn nhà; Ẩn trên cao; Tay đẩy song song; Tay đẩy thông thường; Tay trượt rãnh; Phía trên rầm cửa; Khác